【裁判字號】    99,訴,1106
【裁判日期】    991022
【裁判案由】    違反槍砲彈藥刀械管制條例
【裁判全文】
臺灣高雄地方法院刑事判決              99年度訴字第1106號
公  訴  人  臺灣高雄地方法院檢察署檢察官
被      告  甲○○
指定辯護人  本院公設辯護人蘇鴻吉
上列被告因違反槍砲彈藥刀械管制條例案件，經檢察官提起公訴
（99年度偵字第12661、19099號），本院判決如下：
    主  文
甲○○犯非法持有可發射子彈具殺傷力之槍枝罪，累犯，處有期
徒刑年肆月，併科罰金新臺幣伍萬元，罰金如易服勞役，以新
臺幣壹仟元折算壹日。扣案之仿以色列IMI 廠941FBL型半自動改
造手槍壹枝（含彈匣壹個，槍枝管制編號：0000000000號）沒收
。
    事  實
一、甲○○前因（廢止前）懲治盜匪條例案件，經臺灣高等法院
    臺南分院以79年上重訴字第752 號判決判處有期徒刑17年確
    定，其經發監執行後於民國（下同）94年6 月22日縮短刑期
    假釋出監，假釋期間付保護管束，保護管束期間於97年6 月
    8 日期滿，所餘刑期內未經撤銷假釋，其未執行之刑，以已
    執行論。詎甲○○仍不知悔改，明知未經許可，不得持有具
    有殺傷力之改造手槍及子彈，竟基於持有具殺傷力槍枝及子
    彈之犯意，於95年1 月、2 月間之某日、時，收受吳文光（
    已歿）交付之仿以色列IMI 廠941FBL型口徑9mm 制式半自動
    手槍（含彈匣1 個，槍枝管制編號：0000000000）1 枝及口
    徑9mm 制式子彈2 顆（起訴書誤植數顆，應予更正）後，即
    擅自持有之。嗣於99年4 月3 日3 時35分許，其持上揭改造
    手槍及制式子彈至位於高雄縣旗山鎮蕉埔巷圓潭子段第 663
    之3 地號黃利雄所有之養鴨寮內飲酒時，因不滿在座之郭潮
    龍對其友人范光榮及陳怡芳戲稱：「現在都流行帶妻仔出來
    」等語，竟與張明權及另1 名姓名年籍不詳成年男子，共同
    基於傷害人身體之犯意聯絡，由甲○○持上揭槍枝射擊郭潮
    龍之雙腿（擊發1 顆子彈），張明權持三節警棍及另1 名男
    子持鐵棍共同毆打郭潮龍，致郭潮龍受有右大腿及左足跟穿
    剌傷等傷害（傷害部分另為不起訴處分），范光榮見狀即出
    面勸阻甲○○等3 人，並請郭潮龍之友人駕車載送郭潮龍至
    「行政院衛生署旗山醫院」就醫。嗣經郭潮龍報警後，警方
    於同年4 月10日22時5 分許，在高雄縣杉林鄉○○路180 巷
    25 號 前查獲，並扣得上揭改造手槍1 支及制式子彈1 顆。
二、案經郭潮龍訴由高雄縣政府警察局旗山分局移送臺灣高雄地
    方法院檢察署檢察官偵查起訴。
    理  由
一、前開犯罪事實，業據被告甲○○在警詢、偵查及本院審理時
    均坦承不諱，核與證人范光榮、唐俊明、陳怡芳、郭潮龍、
    黃國清、侯志旻於警詢及偵查中證述相符，並有移送機關搜
    索扣押筆錄、扣押物品目錄表各1 份、扣案之改造手槍1 枝
    （含彈匣1 個，槍枝管制編號：0000000000號）、口徑9mm
    制式子彈1 顆、蒐證相片2 張、現場照片137 張、取槍蒐證
    照片及槍枝置放處之照片共8 張、被害人郭潮龍於99年4 月
    6 日在高雄醫學大學附設醫院診斷證明書影本1 紙在卷足憑
    。而扣案之該把改造手槍經送鑑定結果，認係仿以色列IMI
    廠941FBL型口徑9mm 制式半自動手槍，槍管內具有6 條右旋
    來復線，擊發功能正常，可供擊發同口徑制式子彈使用，認
    具有殺傷力；且上開子彈，認係口徑9mm 制式子彈，可擊發
    ，認具有殺傷力，此有內政部警政署刑事警察局99年5 月19
    日刑鑑字第0990050239號鑑定書1 份在卷可稽（見警卷第1
    至5 、14至34、36、37、39至43、53至54、57至62、89至90
    、100 至123 ；偵1 卷第64至67、74至85、88至106 、149
    至153 、159 至163 頁），足認被告前揭任意性自白確與事
    實相符，渠非法持有槍彈犯行業臻明確。
二、按未經許可持有手槍，其持有之繼續，為行為之繼續，亦即
    一經持有手槍，罪已成立，但其完結須繼續至持有行為終了
    時為止。則包括持有之寄藏手槍行為，自亦為行為之繼續，
    其犯罪之完結須繼續至寄藏行為終了時為止。此與司法院院
    解字第3632號解釋所稱寄藏贓物罪於寄藏行為完畢時，其犯
    罪即已完成，其後之占有該贓物乃犯罪之狀態繼續，而非行
    為繼續，迥不相同。如行為人最初因寄藏而持有槍、彈之時
    間為93年間，雖係在槍砲彈藥刀械管制條例於94年1 月26日
    修正公布施行前，然其寄藏之行為繼續至95年9 月28日始被
    查獲，已在該條例修正公布施行後，自無行為後法律變更可
    言（最高法院96年度台上字第6262號判決意旨參照）。本件
    被告甲○○雖係於95年1 月、2 月間持有上開槍枝及子彈，
    而刑法部分條文業於95年7 月1 日施行，即被告持有該槍枝
    及子彈後，刑法始經修正、施行，然被告經警查獲持有該槍
    枝、子彈之時點為99年4 月3 日，係在上開刑法修正施行後
    ，揆諸上開最高法院判決意旨，本件即逕行適用新法，而無
    須為新舊法之比較，合予敘明。
三、核被告所為，係犯槍砲彈藥刀械管制條例第8 條第4 項之未
    經許可持有可發射子彈具有殺傷力之土造手槍罪、同條例第
    12 條 第4 項之未經許可持有子彈罪。被告以一持有行為同
    時觸犯上開二罪名，為想像競合犯，應從一重之未經許可持
    有可發射子彈具有殺傷力之改造手槍罪處斷。又槍砲彈藥刀
    械管制條例之未經許可無故持有槍支罪，其持有之繼續，為
    行為之繼續，而非狀態之繼續，亦即一經非法持有槍支，該
    罪雖告成立，但其完結，須繼續至持有行為終了時為止。而
    犯該條項之罪，有無累犯之適用，自亦應以其持有行為終了
    時，是否在前案受有期徒刑執行完畢後五年以內以決之（最
    高法院81年度台非字第181 號判決參照）；再繼續犯之一部
    行為係在另一犯罪所處有期徒刑執行完畢後5 年以內者，仍
    該當於累犯加重之要件（最高法院86年度台非字第217 號、
    89年度台上字第392 號裁判要旨參照）。被告前有如事實欄
    所示論罪科刑之紀錄，並於94年6 月22日縮短刑期假釋出監
    ，甫於97年6 月8 日假釋期滿未經撤銷，以已執行完畢論，
    有臺灣高等法院被告前案紀錄表1 份附卷可稽，本件被告持
    有之槍彈犯行，係在95年1 、2 月間，其犯盜匪案件所判徒
    刑係在79年間，而於97年6 月8 日執行完畢，其持有槍彈行
    為終了日為99年4 月3 日，依前揭最高法院判決意旨，被告
    持有槍彈行為終了時，在前案受有期徒刑執行完畢後5 年以
    內，故意再犯事實欄所示所有有期徒刑以上之罪，應論以累
    犯，依刑法第47條第1 項之規定，加重其刑。爰審酌被告之
    品性、犯罪之動機、目的、手段、所持有槍彈之數量尚淺，
    且已與被害人郭潮龍和解，並賠償被害人10萬元，業經被害
    人具狀撤回告訴，此有上開和解書及撤回告訴狀影本各1 份
    （見偵1 卷第162 至163 頁），並就所生之危害及犯罪後坦
    承犯行，尚有悔意等一切情狀，量處如主文所示之刑，並就
    所處罰金刑部分諭知如易服勞役之折算標準，以資懲儆。
四、末查，扣案之改造手槍1 支（含彈匣1 個，槍枝管制編號：
    0000000000號），應依刑法第38條第1 項第1 款併予宣告沒
    收。至扣案之口徑9mm 制式子彈1 顆，因實施鑑驗試射而已
    裂解喪失子彈功能，自無庸宣告沒收，附此敘明。另檢察官
    雖具體求處被告有期徒刑3 年2 月，併科罰金5 萬元，然並
    未考量被告係屬累犯，且起訴書內亦漏載被告累犯之事實，
    是認檢察官上開求刑稍有過輕，本院認應量處如主文所示之
    刑，始合乎法律並足收教化之效，併予敘明。
據上論斷，應依刑事訴訟法第299條第1項前段，槍砲彈藥刀械管
制條例第8條第4項、第12條第4項，刑法第11條前段、第55 條、
第47條第1項、第42條第2項前段、第38條第1項第1款，判決如主
文。
本案經檢察官到乙○○庭執行職務
中    華    民    國    99    年    10    月    22    日
                       刑事第五庭審判長法  官 李昆南
                                       法  官 林永村
                                       法  官 劉美香
以上正本證明與原本無異。
如不服本判決應於收受送達後10日內向本院提出上訴書狀，並應
敘述具體理由；如未敘述上訴理由者，應於上訴期間屆滿後20日
內向本院補提理由書（均須按他造當事人之人數附繕本）「切勿
逕送上級法院」。
中    華    民    國    99    年    10    月    22    日
                                       書記官 陳仙宜

附錄本案論罪科刑法條全文：
槍砲彈藥刀械管制條例第8條
未經許可，製造、販賣或運輸鋼筆槍、瓦斯槍、麻醉槍、獵槍、
空氣槍或第 4 條第 1 項第 1 款所定其他可發射金屬或子彈具
有殺傷力之各式槍砲者，處無期徒刑或 5 年以上有期徒刑，併
科新臺幣 1 千萬元以下罰金。
未經許可，轉讓、出租或出借前項所列槍枝者，處 5 年以上有
期徒刑，併科新臺幣 1 千萬元以下罰金。
意圖供自己或他人犯罪之用，而犯前二項之罪者，處無期徒刑或
 7 年以上有期徒刑，併科新臺幣 1 千萬元以下罰金。
未經許可，持有、寄藏或意圖販賣而陳列第 1 項所列槍枝者，
處 3 年以上10 年以下有期徒刑，併科新臺幣 700 萬元以下罰
金。
第 1 項至第 3 項之未遂犯罰之。
槍砲彈藥刀械管制條例第12條
未經許可，製造、販賣或運輸子彈者，處 1 年以上 7 年以下有
期徒刑，併科新台幣 500 萬元以下罰金。
未經許可，轉讓、出租或出借子彈者，處 6 月以上 5 年以下有
期徒刑，併科新台幣 300 萬元以下罰金。
意圖供自己或他人犯罪之用，而犯前二項之罪者，處 3 年以上
10 年以下有期徒刑，併科新台幣 700 萬元以下罰金。
未經許可，持有、寄藏或意圖販賣而陳列子彈者，處 5 年以下
有期徒刑，併科新台幣 300 萬元以下罰金。
第 1 項至第 3 項之未遂犯罰之。

司法院資訊處製作；財團法人民間司法改革基金會備份。
